# 求助陈版 -IPO业务中关于子公司处置的问题

提问人：liushangshen5 时间：2021-11-11 12:33:03
我公司打算做IPO，收购了一家公司，100%控股，买回来以后发现这家公司没什么价值，想直接平价转手，能找打下家。收购和转让时点只相隔了几天。
想咨询下，在IPO审核中，像这种收购回来就立马转手的行为，一般会被关注哪些问题

回答人：chenyiwei
1 、为何会出现此类“购入后立即出售”的情况，是否实质上两项交易构成一揽子交易；持股期间是否实质享有对该公司的控制权；
2 、购入价格和出售价格的合理性，下家接收一个“没什么价值”的公司有无合理商业目的，后续有何计划；
3 、是否存在与投资有关的内控缺陷的问题，例如尽职调查不到位。
4 、如何披露该事项及其影响。